# 建造合同中，是在与分包商结算时计入工程施工吧，期末已发生未结算分包需预计出来吗？

提问人：mrlf 时间：2011-11-15 18:30:54
建造合同中， 如果工程实际 2009 年已完工，但 2010 年上半年才与分包商办理结算， 请问这部分分包成本应该在 2009 年就预提出来？还是在结算时再确认就可以？ 谢谢！

回答人：chenyiwei
看对这部分成本能否合理估计，如果能够合理估计的，应当在接受分包商提供的服务时确认。